# 离职后福利的确认和计量

提问人：dfhcpa 时间：2017-12-24 20:59:49
提存计划与设定受益计划一般以合约为前提，偶发性的个人觉得直接入当期损益即可

回答人：chenyiwei
基本赞同此观点。即使是正规的设定受益计划，在国有企业确认负债还是受到国资发评价[2014]175号文的严格限制。